臺灣士林地方法院民事裁定
110年度聲字第213號
聲  請  人  丙○○  
            甲○○  
            乙○○  
上列聲請人即原告因與被告臺北市立聯合醫院忠孝院區、許峻榮
、王登鶴、劉美文、陳保春間請求侵權行為損害賠償事件（本院
110年度醫字第5號），聲請法官迴避，本院裁定如下：
    主  文
聲請駁回。
    理  由
一、按法官有民事訴訟法第32條所定以外之情形，足認其執行職
    務有偏頗之虞者，當事人得聲請法官迴避，同法第33條第1
    項第2款固定有明文。惟所謂法官執行職務有偏頗之虞，應
    以法官對於訴訟標的有特別利害關係，或與當事人之一造有
    密切之交誼或嫌怨，或基於其他情形客觀上足疑其為不公平
    之審判者為其原因事實，若僅憑當事人之主觀臆測，或不滿
    意法官進行訴訟遲緩，或認法官指揮訴訟欠當，則不得謂其
    有偏頗之虞。又上開迴避之原因，依同法第34條第2項及第2
    84條之規定，聲請人應於聲請之日起3日內提出能即時調查
    之證據釋明之，其未釋明者，法院無庸命補正，應逕以裁定
    駁回之。
二、聲請意旨略以：本院110年度醫字第5號損害賠償事件（下稱
    本案訴訟）為醫療訴訟，伊依債務不履行及侵權行為法律關
    係請求被告賠償損害，將訴訟標的金額暫定為新臺幣100萬
    元，故應行通常訴訟程序並強制調解，惟法院卻違法以簡易
    訴訟程序進行，且一再配合被告辦案，於訴訟強制調解時，
    以「被告本來就有權可以不來」為由，聽任被告多次無故不
    到庭，甚至在開庭通知送達伊，經伊排除萬難到庭後，告知
    「被告不來，庭期取消」，這種偏頗違法的簡易訴訟程序，
    有害於當事人所應受達成慎重裁判的程序保障，明顯侵害伊
    的訴訟權益，伊已經依民事訴訟法第197條第1項規定行使責
    問權，法院應即改分案依通常訴訟程序為審理。又「不實病
    例、虛假鑑定及枉法裁判」是製造醫療訴訟冤假錯案的三部
    曲，更是重創司法尊嚴、法院威信，使法官信任度始終沉淪
    在三成不到，斯文掃地，信譽敗壞，聲名狼籍的主要原因，
    不容許少數的壞份子，繼續荼毒污損大多數好法官的聲譽，
    應依法官法嚴格執行對法官的職權行使與倫理監督。為避免
    伊的訴訟權益被一再持續剝奪、侵害，法院應准予本案訴訟
    之訴訟救助及證據保全，使本案訴訟得儘速依法進行。爰聲
    請法官楊忠霖（下稱承審法官）迴避等語。
三、查聲請人執前情聲請本案訴訟承辦法官迴避，固據提出其於
    110年9月27日出具、針對承審法官以本院110年度救字第54
    號駁回訴訟救助聲請之民事裁定為抗告之書狀，及承審法官
    以本院110年度聲字第134號駁回保全證據聲請之民事裁定等
    為證，然前開證據資料，僅顯示聲請人對本院110年度救字
    第54號民事裁定提出抗告，以及本院110年度聲字第134號民
    事裁定內容，核均無足資以釋明承審法官就系爭事件審判執
    行職務有何偏頗之虞。縱聲請人據以主張其訴訟救助及證據
    保全之聲請應獲准許，卻遭承審法官裁定駁回屬實，亦僅屬
    承審法官裁判當否之問題，難謂其執行職務有偏頗之虞。此
    外，未據聲請人提出其他證據釋明承審法官就系爭事件之訴
    訟標的有何特別利害關係，或與當事人有何密切之交誼或嫌
    怨，或有何客觀上足疑其為不公平審判之情事，揆諸前開說
    明，聲請人聲請承審法官迴避，自無理由，應予駁回。
四、據上論結，本件聲請為無理由，爰裁定如主文。
中　　華　　民　　國　　110 　年　　12　　月　　22　　日
                  民事第一庭  審判長法  官  蕭錫証
                                    法  官  劉逸成
                                    法  官  劉瓊雯
以上正本證明與原本無異。
如對本裁定抗告，應於裁定送達後10日內向本院提出抗告狀，並
繳納抗告費新臺幣1,000 元。
中　　華　　民　　國　　110 　年　　12　　月　　22　　日
                                    書記官  劉淑慧